臺灣高等法院刑事裁定
110年度毒抗字第1243號
抗  告  人  
即  被  告  江宏翔



上列抗告人因違反毒品危害防制條例案件（聲請案號：臺灣士林
地方檢察署110年度聲觀字第490號、110年度毒偵字第1607號）
，不服臺灣士林地方法院中華民國110年7月15日裁定（110年度
毒聲字第574號），提起抗告，本院裁定如下：
    主  文
抗告駁回。
    理  由
一、原裁定意旨略以：抗告人即被告甲○○於偵查及臺灣士林地方
    法院（下稱士林地院）109年度審訴字582號案件準備程序時
    坦承：有於民國108年4月9日上午10時許之不同時段，在其
    位於新北市○○區○○路00號3樓之居所內，以將海洛因摻水後
    置入針筒內，注射靜脈血管之方式，施用第一級毒品海洛因
    1次，另以將甲基安非他命置入玻璃球後，點火燒烤吸食所
    產生煙霧方式，施用第二級毒品甲基安非他命1次等情，且
    有台灣檢驗科技股份有限公司濫用藥物實驗室（下稱台灣檢
    驗科技公司）108年4月30日濫用藥物檢驗報告、新北市政府
    警察局海山分局尿液檢體採證同意書、新北市政府警察局受
    採集尿液檢體人姓名及檢體編號對照表在卷足憑，足認抗告
    人前開出於任意性之自白與事實相符，且抗告人本案施用第
    一級、第二級毒品之犯行，距其最近1次因施用毒品罪經觀
    察、勒戒之日即91年5月8日已逾3年，參酌最高法院109年度
    台上大字第3826號大法庭裁定意旨，是本件檢察官聲請觀察
    、勒戒，尚無不合，應予准許，裁定送觀察、勒戒等語。
二、抗告意旨略以：本件抗告人施用第一級、第二級毒品案件，
    前經檢察官提起公訴，經士林地院判處有罪，檢察官提起上
    訴，經本院撤銷原判決，諭知公訴不受理後，檢察官改聲請
    觀察、勒戒，嗣經原審裁定令入勒戒處所觀察、勒戒，惟抗
    告人另犯毒品案件，前經臺灣臺北、新北（以下分別稱臺北
    地院、新北地院）、士林地院依序判刑，若認抗告人施用毒
    品犯行有勒戒之必要，上述經判處有罪之各次施用毒品犯行
    ，均係在107年至108年間，距91年裁定觀察、勒戒均已逾3
    年（聲請書應係誤載為「沒超過3年」），請就上開各次施
    用毒品犯行全部吸收為勒戒，給予合理、公平之待遇，為此
    提起抗告，請求就本案予以判刑或將上述案件全部吸收勒戒
    等語。
三、按抗告人行為後，毒品危害防制條例業經總統於109年1月15
    日以華總一義字第10900004091號令修正公布第2、4、9、11
    、15、17至20、21、23、24、27、28、32之1、33之1、34、
    36條條文，並增訂第35條之1，除第18、24條施行日期經行
    政院以110年4月15日院臺法字第1100010649號令定自110年5
    月1日施行；第33-1條施行日期經行政院以110年5月18日院
    臺法字第1100015006號令定自110年7月1日施行外，其餘自
    公布後6個月即109年7月15日起生效施行。而依增訂同條例
    第35條之1第3款規定「判決確定尚未執行或執行中之案件，
    適用修正前之規定」。次按犯毒品危害防制條例第10條之罪
    者，檢察官應聲請法院裁定，或少年法院（地方法院少年法
    庭）應先裁定令被告或少年入勒戒處所觀察、勒戒，其期間
    不得逾2月；依前項規定為觀察、勒戒或強制戒治執行完畢
    釋放後，3年後再犯第10條之罪者，適用前二項之規定。毒
    品危害防制條例第20條第1項、第3項分別定有明文。上開所
    謂「3年後再犯」，只要本次再犯（不論修正施行前、後）
    距最近1次觀察、勒戒或強制戒治執行完畢釋放，已逾3年者
    ，即該當之，不因其間有無犯第10條之罪經起訴、判刑或執
    行而受影響（最高法院109年度台上大字第3826號刑事大法
    庭裁定意旨參照）。
四、經查：
㈠、抗告人有於上開時、地，分別施用第一級毒品海洛因及第二
    級毒品甲基安非他命各1次之事實，業據其於偵查及士林地
    院109年度審訴字第582號案件準備程序時坦承不諱（見臺灣
    新北地方檢察署108年度毒偵字第3921號卷【下稱新北地檢1
    08毒偵3921卷】第54頁，士林地院109年度審訴字第582號卷
    【下稱士林地院109審訴582卷】第315至317頁），並有台灣
    檢驗科技公司108年4月30日濫用藥物檢驗報告、新北市政府
    警察局海山分局尿液檢體採證同意書、新北市政府警察局受
    採集尿液檢體人姓名及檢體編號對照表附卷可稽（見新北地
    檢108毒偵3921卷第16至18頁），足認抗告人前開出於任意
    性之自白與事實相符，堪以採信。是以，被告前開施用第一
    級、第二級毒品之犯行，均堪認定。
㈡、抗告人前於91年間，固曾因施用毒品案件，經臺灣臺北地方
    法院（下稱臺北地院）少年法庭裁定送觀察、勒戒後，認無
    繼續施用毒品之傾向，於91年5月8日執完畢釋放出所，並經
    同院少年法庭以91年度少調字第234號裁定不付審理確定；
    且其於前開觀察、勒戒執行完畢後迄今，已有多次因施用毒
    品案件，經法院判處有罪確定等情，有臺北地院少年法庭上
    開裁定在卷可參（見士林地院109審訴582卷第315至316頁）
    ，惟抗告人除前述於91年間因施用毒品經送觀察、勒戒外，
    迄今並無其他因施用毒品而經送觀察、勒戒之情事，而本件
    施用第一級、第二級毒品距其前述觀察、勒戒執行完畢已逾
    3年，依前開說明，縱令被告於前述觀察、勒戒執行完畢後
    ，已有多次因施用毒品經法院判處有罪之情形，仍該當毒品
    危害防制條例第20條第3項之規定，而應予裁定送觀察、勒
    戒。抗告意旨謂以：本案應予判刑云云，容有誤會。
㈢、抗告意旨復謂：抗告人107年至108年間之施用毒品案件，亦
    應併同裁定觀察、勒戒等語。查，抗告人固曾於107、108年
    間，多次因施用毒品案件，經臺北地院、新北地院及士林地
    院各判處如附表所示之刑，並分別於附表確定日期欄所載日
    期確定，於108年5月27日入監接續執行中等情，有臺灣高等
    法院被告前案紀錄表在卷可按。惟該等案件不在本件檢察官
    聲請裁定觀察、勒戒之範圍，原審未予審酌，於法並無違誤
    。況該等施用案件係於前開毒品危害防制條例108年12月17
    日修正條文施行前所犯，並於修正施行前確定，係屬於修正
    施行後執行中之案件，依毒品危害防制條例第35條之1第3款
    之規定，自應依修正前之規定辦理，易言之，抗告人所犯如
    附表所示之案件，既於毒品危害防制條例修正施行前業經判
    決確定，並於修正施行後執行中，即不因毒品危害防制條例
    上開修正條文施行而影響其效力。抗告人前開置辯，與法不
    合，無足採憑。
㈣、綜上所述，被告既有本件施用第一級、第二級毒品之行為，
    自有予以矯治並預防其將來繼續施用之必要性，原審依檢察
    官聲請，裁定將被告送勒戒處所觀察、勒戒，經核並無違誤
    。被告猶執前詞提起本件抗告，指摘原裁定不當，為無理由
    ，應予駁回。　
五、據上論斷，應依刑事訴訟法第412條，裁定如主文。
中　　華　　民　　國　　110 　年　　8 　　月　　31　　日
                  刑事第十九庭  審判長法　官  曾淑華
                                      法  官  許文章
                                      法  官  李殷君
以上正本證明與原本無異。
不得再抗告。
                                      書記官  周彧亘
中　　華　　民　　國　　110 　年　　9 　　月　　1 　　日
附表：
編號 判決法院 案號 宣告刑 確定日期 1 臺北地院 108年度審簡字第263號 有期徒刑6月 108年6月11日 2 臺北地院 108年度審訴字第21號 有期徒刑8月 108年7月16日 3 臺北地院 108年度審訴字第248號 有期徒刑6月；有期徒刑3月 108年7月9日 4 士林地院 108年度審訴字第186號 有期徒刑1年；有期徒刑10月 108年9月16日 5 新北地院 108年度審訴字第1728號 有期徒刑8月；有期徒刑3月 108年11月19日 6 士林地院 108年度審訴字第346號 有期徒刑8月 108年9月23日 7 臺北地院 108年度審訴字第823號 有期徒刑8月 108年11月5日